臺灣高等法院民事裁定
111年度聲再字第18至20號
聲　請　人　姜榮昇　　住臺北市○○區○○路000巷00號1樓

上列聲請人因與相對人顏俊新等間確認抵押權不存在等事件，對
於中華民國110年12月9日本院110年度聲再字第230號、231至235
號、236至241號確定裁定，聲請再審，本院裁定如下：
    主      文
聲請駁回。
聲請費用由聲請人負擔。
    理      由
一、按聲請再審，依民事訴訟法第507條準用同法第501條第1項
    第4款之規定，應表明再審之理由。所謂表明再審理由，係
    指必須敘明確定裁定有何合於法定再審事由之具體情形，始
    為相當；倘僅泛言有何條款之再審事由，而無具體情事者，
    仍難謂已合法表明再審事由。若未表明再審理由，法院毋庸
    命其補正，得逕行以其聲請為不合法，予以駁回（最高法院
    60年度台抗字第688號、61年度台再字第137號、64年度台聲
    字第76號民事判例意旨參照）。
二、經查：
    ㈠、聲請人對民國110年12月9日本院110年度聲再字第230號
        、231至235號確定裁定（下稱系爭230號、231至235號
        確定裁定）聲請再審，其再審狀內雖泛引民事訴訟法第
        507條、第501條第1項第4款、第496條第1項第1款適用
        法規顯有錯誤，而主張上開確定裁定有再審事由（見本
        院卷第5、7、17、19頁）。然系爭230號、231至235號
        確定裁定係以：聲請人對於本院110年度再抗字第15號
        、110年度聲再字第184至203號等確定裁定聲請再審，
        惟其再審事由，並未針對該等確定裁定敘明有何再審之
        具體情形，難謂聲請人業已合法表明再審理由，其再審
        之聲請，為不合法為由，駁回聲請人再審之聲請（見本
        院卷第13至14、25至27頁）。而聲請人本件聲請再審理
        由無非以其確實具有中低收入戶證明書，無資力支出訴
        訟費用，且其本案訴訟難謂無勝訴之望，然此僅係指摘
        另案其聲請訴訟救助經本院裁定駁回，該等裁定對聲請
        人資力如何等認定事實錯誤，並未表明系爭230號、231
        至235號確定裁定有如何合於法定再審事由之具體情事
        。
　　㈡、聲請人復對110年10月28日本院110年度聲再字第236至24
        1號確定裁定（下稱系爭236至241號確定裁定）聲請再
        審，其再審狀內雖泛引民事訴訟法第507條、第496條第
        1項第1款適用法規顯有錯誤，而主張系爭236至241號確
        定裁定有再審事由（見本院卷第31、33頁）。然系爭23
        6至241號確定裁定係以：聲請人因本院110年度再抗字
        第15號、110年度聲再字第184號至203號事件聲請訴訟
        救助，經本院以110年度聲字第469至489號確定裁定，
        以聲請人前揭聲請再審事件為顯無理由而駁回其再審聲
        請，業已終結，其訴訟繫屬脫離本院，即無暫免裁判費
        之必要，且該等事件業經裁定駁回，亦已無勝訴之望，
        與民事訴訟法第107條第1項規定之要件未合為由，裁定
        駁回之，經核並未違反民事訴訟法第107條第1項規定，
        亦無消極不適用法規或其他適用法規顯有錯誤之情形，
        其再審之聲請為無理由為由，駁回其再審之聲請（見本
        院卷第39至40頁）。而聲請人本件聲請再審理由無非以
        其確實具有中低收入戶證明書，無資力支出訴訟費用，
        且其本案訴訟難謂無勝訴之望，然此僅係指摘另案其聲
        請訴訟救助經本院裁定駁回，該等裁定對聲請人資力如
        何等認定事實錯誤，並未表明系爭199至203號確定裁定
        有如何合於法定再審事由之具體情事。
    ㈢、從而，聲請人難認已表明系爭230號、231至235號、236
        至241號確定裁定有何民事訴訟法第507條準用同法第49
        6條第1項或第497條之再審事由，其既未表明上開確定
        裁定有如何合於法定再審事由之具體情事，故依上說明
        ，本件再審之聲請為不合法，應予駁回。
三、據上論結，本件再審之聲請為不合法。爰裁定如主文。
中　　華　　民　　國　　111 　年　　2 　　月　　25　　日
                  民事第十六庭
                      審判長法  官  朱耀平 
                            法  官  邱育佩
                            法  官  呂明坤
正本係照原本作成。
不得抗告。
中　　華　　民　　國　　111 　年　　3 　　月　　2 　　日
 　　　　　　　　　　　　 
　　　　　　　　　　　　　  書記官  張淑芳